臺灣高等法院高雄分院刑事裁定　　　　　　　　　　九十一年度交抗字第一一九號
　　抗　告　人
　　即受處分人　甲○○
右抗告人因違反道路交通管理處罰條例案件，不服臺灣高雄地方法院九十一年度交聲
字第三八七號中華民國九十一年八月十九日第一審裁定，提起抗告，本院判決如左：
      主  文
抗告駁回。
      理  由
一抗告意旨略以：本案執勤員警李能燿於路旁攔檢，並以酒測器檢測結果舉發抗告人
  違規，惟抗告人從未簽收「酒精測試表」，竟以未經合法調查之證據推定抗告違規
  ，實則該「酒精測試表」為前一位施測之陳德旺所為，本案舉發程序顯有瑕疵，為
  此提起抗告云云。
二按汽車駕駛人有飲酒後其吐氣所含酒精成份超過每公升０．二五毫克以上者，不得
  駕車，為道路交通安全規則第一百十四條第二款定有明文；又汽車駕駛人，駕駛汽
  車經測試檢定有酒精濃渡超過規定標準者，處新臺幣（下同）一萬五千元以上六萬
  元以下罰鍰，並當場禁止其駕駛及吊扣其駕駛執照一年，道路交通管理處罰條例第
  三十五條第一項第一款亦定有明文。
三經查：抗告人於民國九十一年四月十日下午十時五十九分許，駕駛車牌號碼ＹＲＹ
  －三六一機車，行經高雄市○○路、河東路口，因未開大燈，為執行勤務之高雄市
  政府警察局交通大隊機動組分隊員警李能燿攔檢，抗告人自承喝一點烈酒，故而檢
  測抗告人，惟抗告人將舌頭頂住酒測器吹氣孔，致連測四次無法得到檢測結果，嗣
  後請車禍處理小組支援，並以另一台酒測器測試，檢測到抗告人吐氣所含酒精濃度
  成份為每公升０．四八毫克，當場經抗告人在酒測單上簽名後，遂以抗告人有違反
  道路交通管理處罰條例第三十五條第一項第一款之行為掣單舉發一節，業據證人即
  舉發之員警李能燿證述綦詳（見原審卷第二十一頁），此外，復有經受處分人簽收
  之酒精測試表、高雄市政府警察局舉發違反道路交通管理事件通知書等各一紙影本
  附卷可稽（見原審卷第十五頁、第十頁）。至抗告人指稱本案以未經其簽名之「酒
  精測試表」推定其有飲酒，及該「酒精測試表」實為前一位施測者陳德旺所有，舉
  發程序顯有瑕疵云云，惟查本件「酒精測試表」確已當場由抗告人簽名，有該「酒
  精測試表」上所簽「甲○○」署押可證，且該署押與抗告人於原審訊問筆錄之署押
  比對（見原審卷第二十二頁），可明顯看出為同一人所為。再者，證人李能燿已證
  述，抗告人係在施測四次都未能獲得結果下，另由車禍小組之人員另一具酒測器
  始獲得測試結果，而抗告人於聲明異議狀中供稱原酒測器由前一位受測者不依規定
  吹氣而致酒測器電力耗盡，該施測結果應為前人所有云云（見原審卷第四頁至第五
  頁），既抗告人之「酒精測試表」係由另具酒測器所施測產生，則顯與前次違規者
  係使用原酒測器檢測毫無關連。本件執勤員警依法執行職務之舉發行為並無不當，
  且查無任何證據足資證明警員李能燿有捏造事實違法取締之情事，從而原審據予裁
  定駁回抗告人即受處分人之異議，並無違誤。抗告人猶執前詞，指摘原裁定不當為
  無理由，應予駁回。
四據上論斷，應依道路交通案件處理辦法第二十六條、刑事訴訟法第四百十二條，裁
  定如主文。
中      華      民      國      九十一      年     九     月    三十    日
                              臺灣高等法院高雄分院刑事第六庭
                                  審判長法官  王憲義
                                        法官  范惠瑩
                                        法官  謝靜雯
右正本證明與原本無異。
不得抗告。
                                  法院書記官  廖素珍
中      華      民      國      九十一      年     九     月    三十    日
